臺灣臺南地方法院民事裁定　　　　　　　　　　　　　九十四年度婚字第一二八號
　　原　　　告　乙○○
　　訴訟代理人　紀錦隆律師
　　　　　　　　郭寶蓮律師
　　被　　　告　甲○○
右當事人間請求離婚事件，本院裁定如左：
    主      文
本件移送臺灣新竹地方法院。
    理      由
一、原告起訴主張：兩造於民國九十二年十一月十四日結婚，因彼此學歷差距太大，
    思想觀念互異，難以溝通，且被告賦閒在家，有抽煙、喝酒、通宵打麻將之習性
    ，而原告係科技電子業工程師，雙方生活習性、社交圈大相逕庭，致婚後常因細
    故爭吵，被告甚至於婚後第十五天即毆打原告成傷，亦曾於三更半夜吵架後即揚
    言馬上離開，令原告擔心痛苦，長期以來，已影響原告交通大學博士班之學業，
    不得不暫時休學。又被告於婚後堅持住在桃園，而原告上班及住所均在新竹，被
    告於生下長女謝欣茹坐完月子後，原本應搬至新竹與原告同住，無奈被告執意不
    遷往新竹，不履行同居義務，致兩造長期分隔二地，原告為此爰依民法第一千零
    五十二條第一項第三款、第二項之規定，訴請判准兩造離婚，並酌定兩造所生之
    長女謝欣茹由原告監護等語。
二、按訴訟之全部或一部，法院認為無管轄權者，依原告聲請或依職權以裁定移送其
    管轄法院，民事訴訟法第二十八條第一項定有明文。又離婚之訴，專屬夫妻之住
    所地或夫妻死亡時住所地之法院管轄。但訴之原因事實發生於夫或妻之居所地者
    ，得由各該居所地之法院管轄，民事訴訟法第五百六十八條第一項定有明文。再
    夫妻之住所由雙方共同協議定之，未為協議或協議不成時，得聲請法院定之，法
    院為前項裁定前，以夫妻共同
    明文，惟依一定事實，足認以久住之意思，住於一定之地域者，即為設定其住所
    於該地，此觀民法第二十條規定自明，所謂一定事實，如
    家屬概況及是否在當地工作等事實均屬之，尚難以
    標準，是關於夫妻住所之認定，原則上固以夫妻共同
    有一定事實，足認夫妻之實際住所並非渠等之共同
    實際住所為住所，而非不得推翻以共同
三、查本件兩造之
    此並有
    而被告於婚後均居住在桃園，拒不前往新竹與原告同居等語，足見兩造婚後之住
    所地顯非在
    拒絕履行夫妻同居義務致兩造長期分居、原告不堪被告同居之虐待等無法維持婚
    姻之理由，均係以兩造之同居義務為基礎，該原因事實應均係在兩造之住居所地
    即新竹或桃園發生，此由原告所提出之證物資料均係在新竹或桃園取得即明，是
    顯然原告所主張本件離婚之原因事實發生地亦非在台南，則揆諸前開說明，本件
    應專屬兩造住所地及原因事實發生地之管轄法院即臺灣新竹地方法院或臺灣桃園
    地方法院管轄。茲原告向無管轄權之本院起訴，顯係違誤。爰依職權將本件移送
    於管轄法院。
四、依民事訴訟法第二十八條第一項，裁定如主文。
中　　　華　　　民　　　國　　九十四　　年　　　四　　　月　 　十四 　　日
                                  臺灣臺南地方法院家事法庭
~B法　　　官　葉惠玲
右為正本係照原本作成
如對本裁定抗告須於裁定送達後十日內向本院提出抗告狀。
中　　　華　　　民　　　國　　九十四　　年　　　四　　　月　 　十四 　　日
~B法院書記官　林靜慧
